臺灣臺中地方法院刑事判決　　　　　　 100年度易字第3133號
公　訴　人　臺灣臺中地方法院檢察署檢察官
被　　　告　廖述鐘
上列被告因妨害風化案件，經檢察官提起公訴（100 年度偵字第
16143 號），本院判決如下：
    主    文
廖述鐘意圖供人觀覽，公然為猥褻之行為，處拘役貳拾日，如易
科罰金，以新臺幣壹仟元折算壹日。
    犯罪事實
一、廖述鐘酒後於民國100 年7 月4 日下午3 時45分許，在臺中
    市潭子區頭家厝，搭乘由陳啟泉所駕駛車牌號碼748-FQ號之
    豐原客運第55號公車（於同日下午3 時10分自臺灣臺中地方
    法院發車，行駛至臺中市○○區○○路46號之豐原客運總站
    ），廖述鐘上車後，即選擇坐於左側第7 排外側靠走道之座
    位，廖述鐘見其旁靠窗之座位已坐有代號000000000-A 號之
    女子（已滿18歲，姓名、年籍詳卷附真實姓名年籍對照表，
    該女子係於同日下午3 時30分許，在臺中市○○路之臺中技
    術學院前上車），即先以言語騷擾代號000000000-A 號之女
    子（此部分因不構成犯罪，另經檢察官為不起訴處分確定）
    ，代號000000000-A 號之女子不予理會後，廖述鐘竟意圖供
    人觀覽，而基於公然猥褻之犯意，在該公車上之不特定乘客
    得以共見共聞之情況下，將其生殖器官裸露於外褲之外而為
    猥褻之行為。嗣於同日下午4 時30分許，該公車抵達豐原客
    運總站後，代號000000000-A 號之女子即向陳啟泉求助並要
    求報警處理，陳啟泉乃將該公車直接駛至臺中市政府警察局
    豐原分局頂街派出所，因而查獲廖述鐘。
二、案經臺中市政府警察局豐原分局移送臺灣臺中地方法院檢察
    署檢察官偵查起訴。
    理    由
壹、程序方面
    按被告以外之人（包括證人、鑑定人、告訴人、被害人及共
    同被告等）於審判外之陳述雖不符刑事訴訟法第159 條之1
    至之4 等4 條之規定，而經當事人於審判程序同意作為證據
    ，法院審酌該言詞陳述或書面陳述作成時之情況，認為適當
    者，亦得為證據；當事人、代理人或辯護人於法院調查證據
    時，知有刑事訴訟法第159 條第1 項不得為證據之情形，而
    未於言詞辯論終結前聲明異議者，視為有前項之同意，同法
    第159 條之5 定有明文。立法意旨在於傳聞證據未經當事人
    之反對詰問予以核實，原則上先予排除。惟若當事人已放棄
    反對詰問權，於審判程序中表明同意該等傳聞證據可作為證
    據；或於言詞辯論終結前未聲明異議，基於尊重當事人對傳
    聞證據之處分權，及證據資料愈豐富，愈有助於真實發見之
    理念，且強化言詞辯論主義，使訴訟程序得以順暢進行，上
    開傳聞證據亦均具有證據能力。查本案判決以下所引用被告
    以外之人於審判外之言詞或書面陳述，對被告廖述鐘而言，
    性質上屬傳聞證據，惟被告於本院審理時表示就檢察官所提
    之證據方法同意均有證據能力等語（見本院卷第9 頁），另
    被告及檢察官於本院審理中調查證據時，知有刑事訴訟法第
    159 條第1 項不得為證據之情形，未於言詞辯論終結前聲明
    異議（見本院卷第9 頁正面、背面），且本院審認上開證據
    作成時之情況，應無違法取證或不當情事，與本案待證事實
    間復具有相當之關聯性，以之作為證據應屬適當，依刑事訴
    訟法第159 條之5 規定，自有證據能力。
貳、實體方面
一、訊據被告廖述鐘固坦承有於上開時間、地點，飲酒後搭乘由
    陳啟泉所駕駛車牌號碼748-FQ號之豐原客運第55號公車之事
    實，惟矢口否認有何公然猥褻之犯行，辯稱：伊從頭家厝那
    裡上車，上車後是跟一個年約70歲左右之男性坐在一起，並
    沒有換位置，與被害人是坐不同排，因為車子搖晃的很厲害
    ，伊的腳有踩到被害人，被害人就一直罵伊，罵伊不要臉，
    伊並沒有裸露伊的生殖器官等語。惟查，上揭犯罪事實，業
    據證人即告訴人代號000000000-A 號之女子於警詢時證稱：
    伊是於100 年7 月4 日15時30分許，在臺中市○○路臺中技
    術學院前搭豐原客運55號公車要坐回豐原車站，伊坐於該車
    左側第7 排內側，在伊上車後約15分鐘，突然有一名中年男
    子坐到伊的身旁座位，該男子一開始對伊言語上之搭訕，問
    伊冷氣冷不冷等話語，經過一下子該男子持續以言語對伊騷
    擾，並對伊說：「身上是否有穿內衣，要不要坐在我大腿上
    ，坐在大腿上會讓妳很爽」等語，當時伊對該男子說不要，
    此時看見該男子將生殖器外露在褲子外，伊見狀後因心生恐
    懼及害怕，之後就往車外看，該男子依然以言語對伊重複說
    ：「要不要坐在我大腿上，坐在大腿上會讓妳很爽」等話語
    ，伊當時就從包包拿出指甲剪之挫刀自衛，因心生恐懼及害
    怕，且不想讓他人知道伊是誰，所以當時不敢出聲對同車乘
    客及司機求助，直到約16時30分許，車子到達豐原總站後，
    車內乘客均已下車剩下伊跟該男子，惟該男子仍不離開擋住
    伊的去路，伊才向司機求助，司機則將車子開到頂街派出所
    前讓伊報案，同車之乘客有人看見，但是案發當時同車乘客
    並未向司機反映，因此伊不清楚是誰看見等語（見警卷第11
    至13頁）；復於偵查中具結證稱：伊是於100 年7 月4 日下
    午3 時30分許，在臺中市○○路臺中技術學院前搭55號公車
    ，被告坐在伊右側座位，一開始先跟伊攀談，之後問伊是否
    要坐在他大腿上，被告講話有點胡言亂語，伊沒有想太多，
    伊隨便敷衍被告，伊沒有看被告而是看窗外，被告看伊沒有
    理他，就用手拍伊肩膀，一直問伊一樣的問題，被告一直這
    樣伊受不了，就轉過頭去看被告，被告就把褲子脫一半露出
    下體，被告也說了很多次「身上是否有穿內衣，坐在大腿上
    會讓妳很爽」之類的話，當時車上很多人，幾乎都坐滿，到
    了下午4 點半，車子抵達豐原總站時，伊等其他乘客下車，
    因為被告不起來，伊沒有辦法起來，伊才跟司機說被告性騷
    擾，司機問伊要不要開到派出所，伊說要，被告才起身，後
    來司機把車子開到頂街派出所讓伊報案等語（見偵查卷第13
    頁正面、背面）；而證人即上開公車司機陳啟泉於警詢中亦
    證稱：伊是於100 年7 月4 日15時10分，從臺中地方法院發
    車行經潭子地區進入豐原，終點站為豐原總站，公車路線號
    碼為55號，於下午4 時30分許開回到豐原總站停站時，經被
    害人呼叫後才知道車內發生性騷擾等案件，此時伊就開車將
    該男女載往派出所報案處理，當時乘客陸續下車，車後只剩
    一男一女，適時有一名女生大聲呼叫，滿臉慌張，說遭性騷
    擾要報案，伊即將公車開往派出所等語（見警卷第14、15頁
    ），復有職務報告1 份、照片4 張及呼氣酒精濃度測試單2
    紙附卷可稽（見警卷第4 頁、第21至23頁）。再參以被告與
    告訴人並不認識且無夙怨，業據被告於本院審理時供明在卷
    （見本院卷第10頁），苟非確有其事，衡情告訴人當無甘冒
    偽證重典，並以事關其名節之事，虛構情節而設詞誣陷被告
    之理，且告訴人歷經上開警、偵詢之過程，對於案情有關重
    要事項均能清楚陳述而無反覆，足見告訴人上開指訴內容確
    與實情相符，應可採信。綜上所述，被告前開所辯，顯與告
    訴人上開所證述之案發情節不符，被告所辯顯係卸飾之詞，
    不足採信。本案事證明確，被告上開公然猥褻之犯行洵堪認
    定，應依法論科。
二、按刑法分則中「公然」二字之意義，祇以不特定人或多數人
    得以共見共聞之狀況為已足，又所謂多數人，係包括特定之
    多數人在內，至其人數應視立法意旨及實際情形已否達於公
    然之程度而定（司法院院字第2033號解釋及大法官會議釋字
    第145 號解釋要旨可資參照）。查被告廖述鐘為上述行為之
    地點係在行進中之公車上，係處於不特定之乘客得以共見共
    聞之狀態，自符合公然之要件，且被告將其生殖器官裸露於
    外褲之外之行為，依現今吾人社會之一般通念，亦屬猥褻之
    行為。是核被告廖述鐘所為，係犯刑法第234 條第1 項之公
    然猥褻罪。爰審酌被告不知自重，於飲酒後竟意圖供人觀覽
    ，而在公車上公然為裸露生殖器之猥褻行為，敗壞社會善良
    風氣，且犯後仍飾詞否認犯行，難認有悔悟之心，及犯罪所
    生之危害等一切情狀，量處如主文所示之刑，並斟酌本件犯
    罪情節、被告之經濟狀況及智識程度（見被告警詢調查筆錄
    受詢問人欄所載）等情，諭知以新臺幣1,000 元折算1 日之
    易科罰金折算標準，以資懲儆。
據上論斷，應依刑事訴訟法第284 條之1 、第299 條第1 項前段
，刑法第234 條第1 項、第41條第1 項前段，刑法施行法第1 條
之1 第1 項、第2 項前段，判決如主文。
本案經檢察官戚瑛瑛到庭執行職務。 
中    華    民    國   100    年    11    月    10    日
                  刑事第十一庭  法  官  陳玉聰
以上正本證明與原本無異。
如不服本判決，應於收受送達後10日內向本院提出上訴書狀（應
敘述具體理由並附繕本）。上訴書狀如未敘述理由，應於上訴期
間屆滿後20日內補提理由書於本院。
                                書記官  魏愛玲
中    華    民    國   100    年    11    月    10    日

附錄本判決論罪科刑之法條：
刑法第234條第1項
意圖供人觀覽，公然為猥褻之行為者，處1 年以下有期徒刑、拘
役或3 千元以下罰金。